臺灣臺中地方法院簡易民事判決
111年度中簡字第902號
原      告  賴碧雲  


被      告  蘇若龍律師即徐清萍之遺產管理人



上列當事人間請求履行契約事件，本院於民國111年5月19日言詞
辯論終結，判決如下：
    主      文
被告應將對賴昱嶂提供之坐落南投縣○○鎮○○段000○00000○00000○
000地號土地所設定之第一順位抵押權及債權，協同原告向南投
縣埔里地政事務所辦理移轉予原告。
訴訟費用由被告負擔。
本判決得假執行。
    事實及理由
一、原告主張：被繼承人徐倩萍於民國99年3月7日將其對訴外人
    賴昱嶂提供之坐落南投縣○○鎮○○段000○00000○00000○000地
    號土地（下稱系爭土地）所設定之抵押權及債權等權利，以
    新臺幣（下同）10萬元讓予原告，雙方並簽立債權讓渡契約
    書（下稱系爭契約）。系爭契約第1條雖約定維持被繼承人
    徐倩萍為權利人名義，暫不辦理債權人名義變更之手續，但
    第2條亦約定於原告要求時，被繼承人徐倩萍應無條件配合
    出具文件辦理。原告曾於109年3月4日向被繼承人徐倩萍寄
    發存證信函，但無法送達，經向法院聲請公示送達，始知被
    繼承人徐倩萍已於109年1月28日死亡，依民法第1148條規定
    ，應由被繼承人徐倩萍之法定繼承人承受其財產上之一切權
    利義務，今其法定繼承人均向法院辦理拋棄繼承在案，法院
    選任被告為其遺產管理人，故原告乃向被告請求辦理權利人
    變更，及無條件配合出具文件辦理抵押權權利人變更之意思
    表示。原告已依約付清價金10萬元予被繼承人徐倩萍，付款
    當時有證人賴定國在場可證，被繼承人徐倩萍既與原告就系
    爭契約意思表示合致，即應受契約效力拘束，被告為備及成
    人徐倩萍之遺產管理人，自應承擔相同之義務等語。並聲明
    ：如主文所示。
二、被告則以：
　　本件應由原告就系爭契約之真正，及原告業已依約給付10萬
    元予被繼承人徐倩萍，負舉證責任，否則即應駁回原告之訴
    等語，資為抗辯。並聲明：原告之訴駁回。　　
三、原告主張被繼承人徐倩萍於99年3月7日將其對訴外人賴昱嶂
    提供之系爭土地所設定之抵押權及債權等權利，以10萬元讓
    予原告，雙方並簽立系爭契約，系爭契約第1條雖約定維持
    被繼承人徐倩萍為權利人名義，暫不辦理債權人名義變更之
    手續，但第2條亦約定於原告要求時，被繼承人徐倩萍應無
    條件配合出具文件辦理，原告已依約付清價金10萬元予被繼
    承人徐倩萍等情，有系爭契約、存證信函、臺灣南投地方法
    院109年度司聲字第130號裁定、臺灣南投地方法院家事庭書
    函、臺灣南投地方法院110年度司繼字第300號裁定、確定證
    明書在卷可稽（見臺灣南投地方法院111年度埔簡字第4號卷
    第21-41頁），並經證人賴定國證述：原告是我姐姐，徐倩
    萍是我同村朋友的同居人，原告與徐倩萍99年3月簽立系爭
    契約時，證人在場，徐倩萍當初是來家裡索討原告弟弟賴昱
    嶂積欠之借款，原告於99年初替弟弟賴昱嶂還清積欠徐倩萍
    之10萬元後，原本應該要塗銷賴昱嶂因為借款而抵押予徐倩
    萍之系爭土地，但原告擔心一旦馬上塗銷，賴昱嶂又會去借
    錢，因此請求徐倩萍先不要塗銷，而讓與債權給原告等語明
    確（見本院卷第40、41頁），被告並未爭執（見本院卷第41
    頁），是堪認原告之主張為真正。
四、綜上所述，原告已依約給付10萬元予被繼承人徐倩萍，從而
    ，原告請求被告承受被繼承人徐倩萍之義務，依約將對賴昱
    嶂提供之系爭土地所設定之第一順位抵押權及債權，協同原
    告向南投縣埔里地政事務所辦理移轉予原告，為有理由，應
    予准許。
五、本件係就民事訴訟法第427條第1項訴訟適用簡易程序事件，
    故應依同法第389條第1項第3款之規定，依職權宣告假執行
    。
六、訴訟費用負擔之依據：民事訴訟法第78條。
中　　華　　民　　國　　111 　年　　6 　　月　　14　　日
                  臺灣臺中地方法院臺中簡易庭
                                  法　官　林秉暉
以上為正本係照原本作成。
如不服本判決，應於送達後20日內，向本院提出上訴狀並表明上
訴理由，如於本判決宣示後送達前提起上訴者，應於判決送達後
20日內補提上訴理由書（須附繕本）。如委任律師提起上訴者，
應一併繳納上訴審裁判費。
中　　華　　民　　國　　111 　年　　6 　　月　　14　　日
                                  書記官  王志伃